【裁判字號】    97,抗,70
【裁判日期】    970402
【裁判案由】    本票裁定
【裁判全文】
臺灣桃園地方法院民事裁定                97年度抗字第70號
抗  告  人  甲○○○
上列抗告人因與相對人元隆汽車股份有限公司間本票裁定事件，
對於中華民國97年2 月13日本院簡易庭97年度司票字第906 號裁
定提起抗告，本院裁定如下：
    主  文
抗告駁回。
抗告程序費用新台幣壹仟元由抗告人負擔。
    理  由
一、按執票人向本票發票人行使追索權時，得聲請法院裁定後強
    制執行。票據法第123 條定有明文。又本票執票人依上開法
    條之規定，聲請法院裁定及抗告法院之裁定，僅依非訟事件
    程序，以審查強制執行許可與否，並無確定實體上法律關係
    存否之效力，如發票人就票據債務之存否有爭執時，應由發
    票人提起確認之訴，以資解決，最高法院56年台抗字第714
    號、57年台抗字第76號著有判例。
二、本件抗告意旨略以：相對人對其提告係為原裁定相對人袁維
    珍作保乙事，惟其並未為袁維珍作保，也從未簽署任何本票
    ，請傳訊該承辦汽車公司業務員，其從未見過業務員及簽任
    何文件，如本票上有其簽名，即係偽造、變造，其將提起確
    認債權不存在之訴，為此提起本件抗告等語。
三、本件相對人於原審主張：伊執有抗告人及原裁定相對人袁維
    珍、周建興所共同簽發免除作成拒絕證書之本票乙紙，內載
    票面金額為新台幣176,000 元，發票日為民國94年8 月4 日
    ，到期日則為97年1 月19日，系爭本票經相對人提示後未獲
    付款，為此依票據法第123 條規定聲請裁定就上開面額及自
    97年1 月19日起至清償日止，按年息20% 計算之利息許可強
    制執行等情，已據其提出系爭本票乙紙為證據。經查，相對
    人提出之系爭本票，已記載發票人、發票日、到期日及票面
    金額，又系爭本票記載付款地為桃園縣八德市○○路○ 段73
    1 號，核屬本院轄區，則原裁定予以准許，形式上審查即無
    不合。抗告人上揭所稱：其並未擔任袁維珍之保證人，亦未
    簽發系爭本票等語縱令屬實，亦係其與相對人間實體上法律
    關係之爭執問題，依首揭法律規定及最高法院判例意旨，應
    由抗告人另行提起訴訟，以資解決，並非本件非訟程序所得
    審究。從而，本件抗告，為無理由，應予駁回。
四、據上論結，本件抗告為無理由，依非訟事件法第46條、第21
    條第2 項、第24條第1 項，民事訴訟法第495 條之1 第1 項
    、第449 條第1 項、第78條，裁定如主文。
中    華    民    國    97    年    4     月    2    日
                民事第一庭  審判長法  官  郭琇玲
                                  法  官  吳爭奇
                                  法  官  范明達
正本係照原本作成。
不得再抗告
中    華    民    國    97    年    4     月    3    日
                                  書記官  張豐松


司法院資訊處製作；財團法人民間司法改革基金會備份。
